Inventaris van het archief van de Krijgsraad te Velde West, 1945-1965
Nationaal Archief, Den Haag
- 's-Gravenhage
  - Strafzaken
    - Dossiers van zaken welke voor de Krijgsraad behandeld zijn, 1953-1965; div.nrs.
      - Rolnummer: 1-13, 1963, 406
      - Rolnummer: 14-30, 1963, 407
      - Rolnummer: 31-44, 1963, 408
      - Rolnummer: 45-57, 1963, 409
      - Rolnummer: 58-75, 1963, 410
      - Rolnummer: 76-85, 1963, 411
      - Rolnummer: 86-91, 1963, 412
      - Rolnummer: 92-106, 1963, 413
      - Rolnummer: 107-124, 1963, 414
      - Rolnummer: 125-139, 1963, 415
      - Rolnummer: 140-152, 1963, 416
      - Rolnummer: 153-164, 1963, 417
      - Rolnummer: 165-181, 1963, 418
      - Rolnummer: 182-193, 1963, 419
      - Rolnummer: 194-207, 1963, 420
      - Rolnummer: 208-220, 1963, 421
      - Rolnummer: 221-238, 1963, 423
      - Rolnummer: 239-253, 1963, 424
      - Rolnummer: 254-264, 1963, 425
      - Rolnummer: 265-276, 1963, 426
      - Rolnummer: 277-289, 1963, 427
      - Rolnummer: 290-303, 1963, 428
      - Rolnummer: 304-318, 1963, 429
      - Rolnummer: 319-334, 1963, 430
      - Rolnummer: 335-350, 1963, 431
      - Rolnummer: 351-366, 1963, 432
      - Rolnummer: 367-380, 1963, 433
      - Rolnummer: 381-396, 1963, 434
      - Rolnummer: 397-412, 1963, 435
      - Rolnummer: 413-426, 1963, 436
      - Rolnummer: 427-442, 1963, 437
      - Rolnummer: 443-459, 1963, 438
      - Rolnummer: 460-474, 1963, 439
      - Rolnummer: 475-495, 1963, 440
      - Rolnummer: 496-514, 1963, 441
      - Rolnummer: 515-528, 1963, 442
      - Rolnummer: 529-545, 1963, 443
      - Rolnummer: 546-562, 1963, 444
      - Rolnummer: 563-576, 1963, 445
      - Rolnummer: 577-592, 1963, 446
      - Rolnummer: 593-607, 1963, 447
      - Rolnummer: 608-625, 1963, 448
      - Rolnummer: 626-645, 1963, 449
      - Rolnummer: 646-659, 1963, 450
      - Rolnummer: 660-675, 1963, 451
      - Rolnummer: 676-692, 1963, 452
      - Rolnummer: 693-707, 1963, 453
      - Rolnummer: 708-724, 1963, 454
      - Rolnummer: 725-741, 1963, 455
      - Rolnummer: 742-758, 1963, 457
      - Rolnummer: 759-775, 1963, 458
      - Rolnummer: 776-789, 1963, 459
      - Rolnummer: 1-18, 1964, 460
      - Rolnummer: 19-31, 1964, 461
      - Rolnummer: 32-49, 1964, 462
      - Rolnummer: 50-64, 1964, 463
      - Rolnummer: 65-80, 1964, 464
      - Rolnummer: 81-95, 1964, 465
      - Rolnummer: 96-109, 1964, 466
      - Rolnummer: 110-126, 1964, 467
      - Rolnummer: 127-140, 1964, 468
      - Rolnummer: 141-155, 1964, 469
      - Rolnummer: 156-170, 1964, 470
      - Rolnummer: 171-190, 1964, 471
      - Rolnummer: 191-210, 1964, 472
      - Rolnummer: 211-230, 1964, 473
      - Rolnummer: 231-250, 1964, 474
      - Rolnummer: 251-269, 1964, 475
      - Rolnummer: 270-285, 1964, 476
      - Rolnummer: 286-300, 1964, 477
      - Rolnummer: 301-315, 1964, 478
      - Rolnummer: 316-330, 1964, 479
      - Rolnummer: 331-345, 1964, 480
      - Rolnummer: 346-363, 1964, 481
      - Rolnummer: 364-378, 1964, 482
      - Rolnummer: 379-397, 1964, 483
      - Rolnummer: 398-413, 1964, 484
      - Rolnummer: 414-430, 1964, 485
      - Rolnummer: 431-446, 1964, 486
      - Rolnummer: 447-463, 1964, 487
      - Rolnummer: 464-480, 1964, 488
      - Rolnummer: 481-495, 1964, 489
      - Rolnummer: 496-512, 1964, 490
      - Rolnummer: 513-526, 1964, 491
      - Rolnummer: 527-543, 1964, 492
      - Rolnummer: 544-560, 1964, 493
      - Rolnummer: 561-577, 1964, 494
      - Rolnummer: 578-593, 1964, 495
      - Rolnummer: 594-610, 1964, 496
      - Rolnummer: 611-630, 1964, 497
      - Rolnummer: 1-15, 1965, 498
      - Rolnummer: 16-30, 1965, 499
      - Rolnummer: 31-45, 1965, 500
      - Rolnummer: 46-60, 1965, 501
      - Rolnummer: 61-75, 1965, 502
      - Rolnummer: 76-92, 1965, 503
      - Rolnummer: 93-110, 1965, 504
      - Rolnummer: 111-125, 1965, 505
      - Rolnummer: 126-143, 1965, 506
      - Rolnummer: 144-158, 1965, 507
      - Rolnummer: 159-175, 1965, 508
      - Rolnummer: 176-194, 1965, 509
      - Rolnummer: 195-207, 1965, 510
      - Rolnummer: 208-226, 1965, 511
      - Rolnummer: 227-243, 1965, 512
      - Rolnummer: 244-264, 1965, 513
    - Dossiers van zware criminele zaken welke voor de Krijgsraad behandeld zijn, 1945-1954; 514-516
      - Rolnummer: 9-13, 1945, Rolnummer: 319, 1946; Rolnummer: 323, 1946; Rolnummer: 372, 1946; Rolnummer: 373-374, 1946; 514
      - Rolnummer: 161, 1946, Rolnummer: 283, 1946; Rolnummer: 246, 1946; Rolnummer: 125, 1946; 515
      - Rolnummer: 1660, 1947, 516
      - Rolnummer: 1748-1749, 1954, Rolnummer: 1083-1087, 1952; 515
    - Dossiers houdende stukken over de liquidatie van verzetsstrijders, 1948-1952; 517
      - Weeklijstnummer: 125, 1948, Geliquideerde: Gebr. Schram, Weeklijstnummer: 736, 1948, Geliquideerde: G. Meyer; Weeklijstnummer: 736, 1952, Geliquideerde: J.P. Kramer; 517
    - Dossiers van zaken die voor de Krijgsraad zijn behandeld van militairen die in Nieuw-Guinea c.q. in het VN-Korea leger waren gedetacheerd, 1947-1953; 518-526
      - Rolnummer: 109, 1947, Rolnummer: 171, 1947; Rolnummer: 337, 1947; Rolnummer: 367, 1947; Rolnummer: 394-402, 1947; 518
      - Rolnummer: 497, 1947, Rolnummer: 600, 1947; Rolnummer: 803, 1947; Rolnummer: 1396, 1947; Rolnummer: 879, 1947; Rolnummer: 1163, 1947; Rolnummer: 2468, 1948; Rolnummer: 2676, 1948; Rolnummer: 2710, 1948; Rolnummer: 3081, 1948; Rolnummer: 3190, 1948; 519
      - Rolnummer: 3248, 1948, Rolnummer: 3287, 1948; Rolnummer: 42, 1949; Rolnummer: 54, 1949; Rolnummer: 89, 1949; Rolnummer: 129, 1949; Rolnummer: 502, 1949; Rolnummer: 869, 1949; Rolnummer: 1112, 1949; 520
      - Rolnummer: 1159, 1949, Rolnummer: 14, 1950; Rolnummer: --, 1950; Rolnummer: 491, 1950; Rolnummer: 572, 1950; 521
      - Rolnummer: 19-22, 1951, Rolnummer: 274, 1951; Rolnummer: 322, 1951; 522
      - Rolnummer: 380, 1951, Rolnummer: 276, 1952; Rolnummer: 466, 1952; Rolnummer: 467, 1952; Rolnummer: 468, 1952; Rolnummer: 469, 1952; Rolnummer: 470, 1952; Rolnummer: 471, 1952; Rolnummer: 585, 1952; Rolnummer: 13, 1953; Rolnummer: 57, 1953; Rolnummer: 58, 1953; 523
      - Rolnummer: 59, 1953, Rolnummer: 60, 1953; Rolnummer: 63-64, 1953; Rolnummer: 167, 1953; Rolnummer: 168, 1953; Rolnummer: 169, 1953; Rolnummer: 170, 1953; Rolnummer: 218, 1953; Rolnummer: 219, 1953; Rolnummer: 220, 1953; Rolnummer: 236, 1953; Rolnummer: 237, 1953; Rolnummer: 238, 1953; 524
      - Rolnummer: 243-246, 1953, Rolnummer: 250, 1953; Rolnummer: 251, 1953; Rolnummer: 253, 1953; Rolnummer: 254-255, 1953; Rolnummer: 256, 1953; Rolnummer: 342, 1953; Rolnummer: 343, 1953; Rolnummer: 344, 1953; Rolnummer: 345, 1953; Rolnummer: 352, 1953; Rolnummer: 354-355, 1953; 525
      - Rolnummer: 356, 1953, Rolnummer: 357, 1953; Rolnummer: 358, 1953; Rolnummer: 359, 1953; Rolnummer: 371, 1953; Rolnummer: 372-373, 1953; 526
    - Rolregisters houdende opgave van voor de Krijgsraad behandelde zaken, 1952-1965; 527-533
      - Rolnummer: 1-432, 1952-1954, 527
      - Rolnummer: 433-152, 1954-1956, 528
      - Rolnummer: 153-248, 1956-1958, 529
      - Rolnummer: 249-312, 1958-1960, 530
      - Rolnummer: 313-568, 1960-1962, 531
      - Rolnummer: 569-40, 1962-1965, 532
      - Rolnummer: 41-75, 1965, 533
    - Auditiebladen van de president/secretaris van de Krijgsraad, 1951-1965; 534-544
      - 1951-1953, 534
      - 1954-1955, 535
      - 1956, 536
      - 1957-1958, 537
      - 1959, 538
      - 1960, 539
      - 1961, 540
      - 1962, 541
      - 1963, 542
      - 1964, 543
      - 1965, 544
    - Auditiebladen van de provoost van de Krijgsraad, 1960-1965; 545-547
      - 1960-1961, 545
      - 1962-1963, 546
      - 1964-1965, 547
  - Militaire colonne
    - Weeklijstregisters van de auditeur-militair houdende opgave van ingekomen processen-verbaal van de "Mobiele Colonnes" betreffende de categorieën I Misdrijven en II Overtredingen, 1956-1963; 548-549
      - 1956-1963, 548
      - 1957-1963, 549
    - Dossiers van "Militaire Colonne" zaken welke voor de Krijgraad behandeld zijn, 1957-1963; 550-556
      - Rolnummers: 1-15, 1956-1957, 550
      - Rolnummers: 16-30, 1957-1958, 551
      - Rolnummers: 31-45, 1958, 552
      - Rolnummers: 46-60, 1958-1959, 553
      - Rolnummers: 61-75, 1959-1960, 554
      - Rolnummers: 76-90, 1960-1961, 555
      - Rolnummers: 91-105, 1961-1963, 556
    - Rolregisters houdende opgave van voor de Krijgsraad behandelde "Militaire Colonne" zaken, 1956-1963; 557
      - Rolnummers: 1-107, 1956-1963, 557
    - Klapper op de rolregisters "Militaire Colonne", 1956-1963; 558
      - 1956-1963, 558
        Met ingang van 1 maart 1963 is de Krijgsraad voor de Militaire Colonnes opgeheven
  - Appèlzaken
    - Appelregister van de Krijgsraad te Velde West, 1947-1965; 559
      - 1947-1965, 559
  - Vonnissen
    - Vonnissen van de Krijgsraad zowel van Misdrijven, Overtredingen en Militaire Colonne, 1947-1965; 560-617
      - Rolnummer: 1-450, 1947, 560
      - Rolnummer: 451-850, 1947, 561
      - Rolnummer: 851-1350, 1947-1948, 562
      - Rolnummer: 1351-1748, 1948, 563
      - Rolnummer: 1758-2150, 1948, 564
      - Rolnummer: 2151-2550, 1948, 565
      - Rolnummer: 2551-2950, 1948, 566
      - Rolnummer: 2951-3350, 1948, 567
      - Rolnummer: 3351-3704, 1948, 568
      - Rolnummer: 1-400, 1949, 569
      - Rolnummer: 401-700, 1949, 570
      - Rolnummer: 701-1000, 1949, 571
      - Rolnummer: 1001-1300, 1949, 572
      - Rolnummer: 1301-1370, 1949, 573
      - Rolnummer: 1-300, 1950, 574
      - Rolnummer: 301-600, 1950, 575
      - Rolnummer: 601-900, 1950, 576
      - Rolnummer: 1-250, 1951, 577
      - Rolnummer: 251-586, 1951, 578
      - Rolnummer: 1-300, 1952, 579
      - Rolnummer: 301-605, 1952, 580
      - Rolnummer: 1-300, 1953, 581
      - Rolnummer: 301-521, 1953, 582
      - Rolnummer: 1-275, 1954, 583
      - Rolnummer: 276-600, 1954, 584
      - Rolnummer: 601-799, 1954, 585
      - Rolnummer: 1-300, 1955, 586
      - Rolnummer: 301-600, 1955, 587
      - Rolnummer: 601-900, 1955, 588
      - Rolnummer: 901-1050, 1955, 589
      - Rolnummer: 1-300, 1956, 590
      - Rolnummer: 301-600, 1956, 591
      - Rolnummer: 601-799, 1956, 592
      - Rolnummer: 1-300, 1957, 593
      - Rolnummer: 301-600, 1957, 594
      - Rolnummer: 601-702, 1957, 595
      - Rolnummer: 1-300, 1958, 596
      - Rolnummer: 301-600, 1958, 597
      - Rolnummer: 601-764, 1958, 598
      - Rolnummer: 1-300, 1959, 599
      - Rolnummer: 301-600, 1959, 600
      - Rolnummer: 601-736, 1959, 601
      - Rolnummer: 1-300, 1960, 602
      - Rolnummer: 301-575, 1960, 603
      - Rolnummer: 576-649, 1960, 604
      - Rolnummer: 1-300, 1961, 605
      - Rolnummer: 301-600, 1961, 606
      - Rolnummer: 601-699, 1961, 607
      - Rolnummer: 1-300, 1962, 608
      - Rolnummer: 301-600, 1962, 609
      - Rolnummer: 601-690, 1962, 610
      - Rolnummer: 1-300, 1963, 611
      - Rolnummer: 301-600, 1963, 612
      - Rolnummer: 601-789, 1963, 613
      - Rolnummer: 1-300, 1964, 614
      - Rolnummer: 301-600, 1964, 615
      - Rolnummer: 601-629, 1964, 616
      - Rolnummer: 1-264, 1965, 617
  - Overige
    - Stukken betreffende door de auditeur-militair verbeurd verklaarde goederen, 1948-1966; 618-619
      - Rolnummer: 265, 1948-1966, 618
        Openbaarheid beperkt tot 01-01-2042
      - Rolnummer: -, 1963-1964, Rolnummer: 100, 1964-1965; 619
    - Register houdende opgave van inbeslaggenomen goederen welke ter griffie zijn gedeponeerd, 1950-1965; 620
      - Rolnummer: 195-196, 620
    - Ingekomen en minuten van uitgaande brieven van de auditeur-militair, 1954-1966; 621-626
      - 1954, 1955; 1956; 1957; 621
      - 1958, 1959; 1960; 622
      - 1961, 1962; 1963; 623
      - 1964, 624
      - 1965, 625
      - 1966, 626
    - Ingekomen en minuten van uitgaande confidentiële brieven van de auditeur-militair, 1955-1965; 627-628
      - Omslag nummer: 101, 1955-1959, 627
      - Omslag nummer: 279, 1960-1965, 628
- Rotterdam
  - Geseponeerde en krijgstuchtelijke zaken
    - Weeklijstregisters van de auditeur-militair houdende opgave van ingekomen processen-verbaal betreffende de categorieën I Misdrijven en II Overtredingen, 1954-1949; 629-632
      - Weeklijstnummer: 1-1529, 1945-1946, 629
      - Weeklijstnummer: 1-1587, 1947, 630
      - Weeklijstnummer: 1588-1442, 1947-1948, 631
      - Weeklijstnummer: 1-1418, 1949, 632
  - Strafzaken
    - Rolregisters houdende opgave van voor de Krijgsraad behandelde zaken, 1946-1947; 633-635
      - Rolnummer: 1-443, 1946, 633
      - Rolnummer: 444-938, 1946, 634
      - Rolnummer: 939-3248, 1946-1947, 635
    - Persoonsnamenindex op de rolregisters, 1946-1947; 636
      - 1946-1947, 636
  - Vonissen
    - Vonnissen van de Krijgsraad zowel van Misdrijven en Overtredingen, 1945-1947; 637-643
      - Rolnummer: 1-400, 1945-1946, 637
      - Rolnummer: 401-953, 1946, 638
      - Rolnummer: 954-1212, 1946-1947, 639
      - Rolnummer: 1213-1608, 1947, 640
      - Rolnummer: 1609-2179, 1947, 641
      - Rolnummer: 2180-2907, 1947, 642
      - Rolnummer: 2908-3170, 3189, 1947, 643
- Koninklijke Luchtmacht
  - Vonissen
    - Vonnissen van de Krijgsraad zowel van Misdrijven als van Overtredingen, 1952-1957; 644-646
      - Rolnummer: 1-19, 1-102, 1-50, 1952-1954, 644
      - Rolnummer: 51-106, 1954-1955, 645
      - Rolnummer: 1-172, 1-59, 1956-1957, 646
- Overige
  - Rolregisters van de Krijgsraad te Velde (onbekend), 1946, 1956, 1958, 1962; 647-648
    - Rolnummer: 1-675, 1946, 647
    - Rolnummer: 709-749, 784-789, 118-158, 168-184, 71-126, 446-486, 1956, 1958, 1962, 648
  - Weeklijstregisters van de Krijgsraad te Velde (onbekend), 1956, 1958, 1962; 649
    - Rolnummer: 1503-1571, 1956, Rolnummer: 13-385, 1958; Rolnummer: 19-1610, 1962; 649
      Voor alle drie de registers geldt dat er tussen de opgegeven nummers enorme hiaten voorkomen en de toch gegeven nummers door elkaar staan, zodat alleen het hoogste en laagste nummer opgegeven zijn, voorts hebbende in de registers vermelde zittingen in diverse plaatsen plaats gevonden, (vooral in het oosten o.a. Nunspeet, Zwolle, Arnhem, Doesburg etc.)
- Supplement
  - Weeklijsten, 1962-1971; 650-705
    - Weeklijsten: 1001/65 t/m 1618/65 - 1/66 t/m 192/66, 650
      Openbaarheid beperkt tot 01-01-2047
    - Weeklijsten: 193 t/m 1000, 1966, 651
    - Weeklijsten: 1001 t/m 1108, 1966, 652
    - Weeklijsten: 1 t/m 800, 1967, 653
      Openbaarheid beperkt tot 01-01-2043
    - Weeklijsten: 801 t/m 1057, 1967, 654
    - Weeklijsten: 1 t/m 800, 1968, 655
      Openbaarheid beperkt tot 01-01-2044
    - Weeklijsten: 801 t/m 954, 1968, 656
    - Weeklijsten: 1 t/m 800, 1969, 657
      Openbaarheid beperkt tot 01-01-2045
    - Weeklijsten: 801 t/m 1002, 1969, 658
    - Weeklijsten: 1 t/m 800, 1970, 659
      Openbaarheid beperkt tot 01-01-2046
    - Weeklijsten: 801 t/m 1074, 1970, 660
    - Weeklijsten: 1 t/m 791, 1971, 661
    - Weeklijsten: 792 t/m 1174, 1971, 662
    - Weeklijsten: 1 t/m 87/52 - 1 t/m 293/53 -1 t/m 271/54, 663
    - Weeklijsten: 1 t/m 373/55 - 1 t/m 297/56 -1 t/m 103/57, 663
    - Weeklijsten: 3001/65 t/m 4606/65, 664
    - Weeklijsten: 4607/65 t/m 660/66, 665
    - Weeklijsten: 661/66 t/m 2268/66, 666
    - Weeklijsten: 2269/66 t/m 3876/66, 667
    - Weeklijsten: 3877/66 t/m 5126/66, 668
    - Weeklijsten: 1 t/m 800, 1967, 669
    - Weeklijsten: 801 t/m 1600, 1967, 670
    - Weeklijsten: 1601 t/m 2400, 1967, 671
    - Weeklijsten: 2401 t/m 3200, 1967, 672
    - Weeklijsten: 3201 t/m 4000, 1967, 673
    - Weeklijsten: 4001 t/m 4800, 1967, 674
    - Weeklijsten: 4801 t/m 4882, 1967, 675
    - Weeklijsten: 1 t/m 800, 1968, 676
    - Weeklijsten: 801 t/m 1600, 1968, 677
    - Weeklijsten: 1601 t/m 2400, 1968, 678
    - Weeklijsten: 2401 t/m 3200, 1968, 679
    - Weeklijsten: 3201 t/m 4000, 1968, 680
    - Weeklijsten: 4001 t/m 4271, 1968, 681
    - Weeklijsten: 1 t/m 800, 1969, 682
    - Weeklijsten: 801 t/m 1600, 1969, 683
    - Weeklijsten: 1601 t/m 2400, 1969, 684
    - Weeklijsten: 2401 t/m 3200, 1969, 685
    - Weeklijsten: 3201 t/m 4000, 1969, 686
    - Weeklijsten: 4001 t/m 4485, 1969, 687
    - Weeklijsten: 1 t/m 800, 1970, 688
    - Weeklijsten: 801 t/m 1600, 1970, 689
    - Weeklijsten: 1601 t/m 2409, 1970, 690
    - Weeklijsten: 2410 t/m 3201, 1970, 691
    - Weeklijsten: 3201/A t/m 3992, 1970, 692
    - Weeklijsten: 3993 t/m 4511, 1970, 693
    - Weeklijsten: 1 t/m 792, 1971, 694
    - Weeklijsten: 793 t/m 1582, 1971, 695
    - Weeklijsten: 1583 t/m 2374, 1971, 696
    - Weeklijsten: 2375 t/m 3174, 1971, 697
    - Weeklijsten: 3175 t/m 3976, 1971, 698
    - Weeklijsten: 3977 t/m 4776, 1971, 699
    - Weeklijsten: 1 t/m 136/52, 700
    - Weeklijsten: 137/55 t/m 576/56, 701
    - Weeklijsten: 577 t/m 1203/56 -1 t/m 343, 1957, 702
    - Weeklijsten: 1/48 t/m 304/55, 703
    - Weeklijsten: 305/55 t/m 180/63, 704
    - Weeklijsten: 181/63 t/m 92/65, 705